【裁判字號】    98,交抗,178
【裁判日期】    980907
【裁判案由】    聲明異議
【裁判全文】
臺灣高等法院臺南分院交通事件裁定    98年度交抗字第178號
抗  告  人
即受處分人  雷錦德
上列抗告人因違反道路交通管理處罰條例案件聲明異議，不服臺
灣雲林地方法院中華民國98年7月9日所為裁定（98年交聲字第88
號），提起抗告，本院裁定如下：
    主  文
抗告駁回。
    理  由
一、本件抗告意旨略以：抗告人當日搭乘由抗告人之子雷旭琪駕
    駛車牌號碼HY-2603號自用小客車 ，因雷旭琪違規臨停並攜
    走汽車鑰匙，抗告人即坐在車上看顧車輛及所載貨物，抗告
    人並無駕駛之事實，為此聲明異議，請求撤銷原裁定等語。
二、按汽車駕駛人，有下列情形之一者，處新臺幣6,000 元以上
    12,000元以下罰鍰，並當場禁止其駕駛：5 、駕駛執照吊扣
    期間駕駛小型車或機器腳踏車。第1 項第3 款、第4 款之駕
    駛執照，均應扣繳之；第5 款並吊銷其駕駛執照。汽車駕駛
    人，曾依本條例其他各條規定吊銷駕駛執照者，1 年內不得
    考領駕駛執照。道路交通管理處罰條例第21條第1 項第5 款
    、第3 項、第67條第3 項分別定有明文。
三、經查：抗告人即受處分人甲○○於民國 (下同)98年3月19日
    下午5時7分許，駕駛得順工程行所有之車牌號碼HY-2603號
    自用小客（貨）車，行經臺北市○○○路○段時，因駕駛執
    照吊扣期間仍駕駛小型車，遭臺北市政府警察局交通大隊員
    警當場製單舉發，嗣經交通部公路總局嘉義區監理所雲林監
    理站（下稱原處分機關），以抗告人違規事實明確，依道路
    交通管理處條例第21條第1項第5款、第3項、第67條第3項規
    定，裁處抗告人罰鍰新臺幣（下同）9,000元、吊銷駕駛執
    照，併1年內禁考之事實，有臺北市政府警察局98年3月24日
    北市警交大字第A00XMP207號舉發違反道路交通管理事件通
    知單、98年4月13日北市警交大執字第09839300300號函及抗
    告人汽車駕照基本資料各1份在卷可稽。
四、抗告人雖以上揭情詞置辯，惟查：
（一）證人即舉發員警乙○○於原審調查時到庭具結證稱：我執
      行巡邏勤務時 ，看到1部車停在公車站牌前，我就慢慢騎
      過去，停在他車子旁邊，我看到雷錦德坐在駕駛座上，車
      子沒有熄火，雷錦德看到我走到他車子旁邊，才從駕駛座
      上下車；雷錦德下車後，說他在等工人，馬上就開走，我
      開了第1張單子後 ，看到掌電顯示他駕照仍在吊扣期間，
      我要再開他第2張單子，他就跟我說開第1張就好了，不要
      開第2張單子，他問我第2張單子是多少錢，可不可以不要
      開，不然他一天的工作所得就沒有了，他一直強調是多少
      錢，我說沒有辦法，掌電已顯示目前駕照吊扣中，所以依
      法開單；當時雷錦德並沒有說車子不是他開的，也沒有說
      是他兒子開的等語。衡諸執勤警員係依法執行公務，與抗
      告人並不相識，素無怨隙，且目睹及取締抗告人上開違規
      情事，應無設詞攀誣、或虛構違規事實以陷害抗告人之理
      ，況警員執行公務本身受行政懲處責任之監督，到庭具結
      作證更以刑罰擔保其真實性，殊無甘冒行政懲處及刑法偽
      證罪責任而刻意誣陷抗告人之必要，是證人前揭證述應可
      採信。
（二）抗告人雖執前詞置辯，然抗告人先於原審具狀表示其當時
      站在車外抽煙，並未坐在車內云云，於抗告狀又改稱當時
      坐在車上看顧車輛及所載貨物云云，前後所述矛盾不一，
      已有可疑之處；再者，舉發員警於初見抗告人違規停車於
      上開地點時，其車輛仍於發動狀態尚未熄火，此與抗告人
      所稱雷旭琪將汽車鑰匙取走乙節亦有出入，是抗告人上開
      所辯，實係事後卸責之詞，顯不足採。
五、綜上所述，抗告人確有於駕駛執照吊扣期間仍駕駛小型車之
    違規事實 ，原處分機關依道路交通管理處罰條例第21條第1
    項第5款、第3項、第67條第3項規定，裁處異議人罰鍰9,000
    元，並吊銷駕駛執照、禁考1年，應無違誤 。原審法院據此
    駁回抗告人之聲明異議，本院經核並無違誤，抗告意旨仍執
    陳詞指摘原裁定不當，為無理由，應予駁回。
六、據上論結，應依道路交通案件處理辦法第26條，刑事訴訟法
    第412條，裁定如主文。
中    華    民    國    98    年     9    月    7    日
                  刑事第三庭    審判長法  官  陳義仲
                                      法  官  宋明中
                                      法  官  蔡勝雄
以上正本證明與原本無異。
不得再抗告。
                                      書記官  汪姿秀
中    華    民    國    98    年     9    月    7    日


司法院資訊處製作；財團法人民間司法改革基金會備份。
